臺灣高等法院刑事判決　　　　　　　　94年度上易字第1122號
上　訴　人　臺灣板橋地方法院檢察署檢察官
上　訴　人
即　被　告　甲○○
上列上訴人因被告毒品危害防制條例案件，不服臺灣板橋地方法
院94年度易字第346號，中華民國94年4月29日第一審判決（起訴
案號：臺灣板橋地方法院檢察署94年度核退毒偵字第471號），
提起上訴，本院判決如下：
    主  文
原判決撤銷。
甲○○連續施用第二級毒品，累犯，處有期徒刑壹年。扣案之第
二級毒品安非他命（淨重壹點貳公克、淨重零點陸零公克、淨重
零點零公克）沒收銷燬之；包裝袋個及吸食器壹組均沒收。
    事  實
一、甲○○前因施用毒品案件，經原審以87年度毒聲字第360號
    裁定觀察勒戒，認無繼續施用毒品之傾向，經台灣板橋地方
    法院檢察署檢察於87年7月10日以87年度偵字第12713號為不
    起訴處分確定；嗣再因施用毒品案件，經原審以87年度毒聲
    字第1509號裁定觀察勒戒，因認有繼續施用傾向，遞經原審
    以87年度毒聲字第2039號裁定強制戒治，經戒治滿三月後成
    效評定為合格，由原審以88年度毒聲字第1758號裁定停止戒
    治，所餘戒治期間交付保護管束。嗣因於保護管束期間仍有
    施用毒品犯行，違反保護管束情節重大，經原審以88年度毒
    聲字第5032號裁定撤銷停止戒治，令入戒治處所施以強制戒
    治，並自88年9月14日起執行強制戒治，於89年2月9日執行
    期滿出所。又於89年5月間因施用毒品案件，經原審以89 年
    度易字第2318號判處有期徒刑9月確定，及於同年6月間因施
    用毒品案件，經原審以89年度易字第2614號判決有期徒刑7
    月，經本院89年度上易字第3965號判決駁回上訴確定。上開
    二罪經裁定應執行刑為有期徒刑1年2月，於91年5月10日執
    行完畢。91年8月間再犯施用毒品案件，經原審91年度易字
    第3162號判處有期徒刑8月確定，91年10月間因施用毒品案
    件，再經原審91年度訴字第2184號判決有期徒刑10月確定。
    上開二罪經裁定應執行有期徒刑1年4月，於93年12月14日假
    釋出監，至94年1月20日保護管束期滿視為執行完畢。
二、詎甲○○仍不知悔改，復基於施用第二級毒品安非他命（下
    稱安非他命）之概括犯意，自94年1月31日起至同年4月9日
    止，在台北縣三重市○○街13巷36號頂樓加蓋屋內，以其所
    有之吸食器，先後多次施用安非他命。嗣分別於（一）94年
    2月2日上午8時20分許，為警在上開地點查獲，並扣得其持
    有之安非他命1包（淨重1.2公克）及所有已供施用安非他命
    之吸食器1組；（二）94年4月11日22時5分許，在台北市○
    ○○路及西寧南路口，被警查獲，並扣得持有之安非他命2
    包（淨重0.60公克、0.30公克）。
三、案經台北市政府警察局萬華分局移送台灣板橋地方法院檢察
    署檢察官偵查起訴；及移送本院併案審理（案號：94年年度
    毒偵字第3200號）。
    理  由
一、上開犯罪事實，業據被告甲○○坦承不諱（見本院審判筆錄
    ），並有晶體物三包及吸食器1組扣案足佐，上開晶體物經
    檢出安非他命成分（淨重1.2公克、0.60公克、0.30公克）
    ，有毒品初步鑑驗報告書二件可參。又被告二次被查獲時所
    採集尿液檢驗結果（檢體編號：007130號、007346號），呈
    安非他命陽性反應，亦有台灣尖端先進生技醫藥股份有限公
    司94年2月18日、4月26日濫用藥物檢驗報告及尿液檢體委驗
    單各一件可資為憑。足見被告所為自白與事實相符，而得採
    為論罪之依據。
二、被告前因施用毒品案件，經原審以87年度毒聲字第360號裁
    定觀察勒戒，認無繼續施用毒品之傾向，經台灣板橋地方法
    院檢察署檢察於87年7月10日以87年度偵字第12713號為不起
    訴處分確定；嗣再因施用毒品案件，經原審以87年度毒聲字
    第1509號裁定觀察勒戒，因認有繼續施用傾向，遞經原審以
    87年度毒聲字第2039號裁定強制戒治，經戒治滿三月後成效
    評定為合格，由原審以88年度毒聲字第1758號裁定停止戒治
    ，所餘戒治期間交付保護管束。嗣因於保護管束期間仍有施
    用獨品犯行，違反保護管束情節重大，經原審以88年度毒聲
    字第5032號裁定撤銷停止戒治，令入戒治處所施以強制戒治
    ，並自88年9月14日起執行強制戒治，於89年2月9日執行期
    滿出所等情，有本院院被告前案紀錄表、刑案資料查註紀錄
    表各一件可稽。被告於強制戒治執行完畢釋放後，5年以內
    再犯施用毒品罪之事證明確，其犯行堪以認定。
三、核被告甲○○所為，係犯毒品危害防制條例第10條第2項之
    施用第二級毒品罪。其施用前後持有之低度行為，為施用之
    高度行為所吸收，不另論罪。先後多次施用安非他命犯行，
    時間緊接，所犯構成要件相同，顯係基於概括犯意而為，為
    連續犯，應以一罪論，並加重其刑。被告有如事實欄第一項
    所載科刑及執行完畢之情形，有前述前案紀錄表一件可查。
    被告於有期徒刑執行完畢後5年內再犯本件有期徒刑以上之
    罪，為累犯，應依刑法第47條之規定遞予加重其刑。起訴書
    就94年2月3日以後至4月9日止被告施用安非他命之犯行，雖
    未敘及，惟此部分事實與起訴判罪之事實，有連續犯裁判上
    一罪關係，為起訴效力及，本院應併予審判。
四、原審據以論科，雖非無見。然查，原審不及審究被告於94年
    2月3日以後至4月9日之犯行，則有未合。被告及檢察官均執
    此以為上訴，為有理由，原判決應予撤銷改判。爰審酌被告
    前有多次施用毒品紀錄，均在出監後不久隨即再犯，且在93
    年12月14日假釋出監後不到2個月時間，又為本件犯行，顯
    見其未知戒除毒癮，意志力薄弱，且無悔悟之意，惟考量施
    用毒品乃自戕行為，所生危害非鉅，暨被告坦承犯行，犯後
    態度良好等一切情狀，量處如主文第二項所示之主刑。扣案
    之安非他命（淨重1.2公克、0.60公克、0.30公克），為查
    獲之第二級毒品，應依毒品危害防制條例第18條第1項前段
    規定沒收銷燬之；包裹上開非他命之包裝袋3個及吸食器1組
    ，為被告所有供本件犯罪所用之物，亦經被告陳明，應依刑
    法第38條第1項第2款之規定宣告沒收。
據上論斷，應依刑事訴訟法第369條第1項前段、第364條、第299
條第1項前段、毒品危害防制條例第10條第2項、第18條第1項前
段、刑法第11條、第56條、第47條、第38條第1項第2款，判決如
主文。
本案經檢察官鄭龍照到庭執行職務。
中　　華　　民　　國　　94　　年　　8 　　月　　4 　　日
　　　　　　　　　刑事第二十一庭審判長法　官  溫耀源
　　　　　　　　　　　　　　　　　　  法　官  邱同印
　　　　　　　　　　　　　　　　　　  法　官  吳  燦
以上正本證明與原本無異。
不得上訴。
          　　　　　　　　　　　　　　書記官  陳靜姿
中　　華　　民　　國　　94　　年　　8 　　月　　4 　　日
附錄：本案論罪科刑法條全文
毒品危害防制條例第10條
施用第一級毒品者，處六月以上五年以下有期徒刑。
施用第二級毒品者，處三年以下有期徒刑。
